# Ata da 3ª Reunião

**Data:** 13/04/2025  
**Horário:** 11:35 - 12:40  
**Local:** Microsoft Teams  
**Participantes:** Caio Duarte, Gabriel Santos, João Victor Félix, Laryssa Félix, Leticia Monteiro, Ludmila Aysha, Mayara Marques

---

## 1. Objetivo da Reunião

- Alinhar a equipe sobre o progresso realizado até o momento e as dificuldades enfrentadas na elaboração dos artefatos da primeira entrega parcial;
- Realizar um checklist para verificar os itens já concluídos;
- Identificar os itens pendentes e definir os próximos passos.

---

## 2. Discussões

### 2.1 Apresentação dos Entrgáveis de cada grupo

Cada integrante dos respectivos grupos, definidos na reunião anterior (09/04), apresentou o progresso realizado até o momento e as contribuições individuais para os artefatos da primeira entrega. Os grupos haviam sido divididos da seguinte maneira:

**Grupo 1 - Cronograma e Planejamento:**  

<div style="text-align: justify; text-indent: 2cm;">
  Grupo 1 - Cronograma e Planejamento:
</div>
<ul style="text-align: justify; padding-left: 4em; margin-top: 0.5em;">
  <li>Gabriel Santos Pinto;</li>
  <li>João Victor Félix;</li>
  <li>Laryssa Félix.</li>
</ul>

<div style="text-align: justify; text-indent: 2cm;">
  Grupo 2 - GitHub Page:
</div>
<ul style="text-align: justify; padding-left: 4em; margin-top: 0.5em;">
  <li>Caio Duarte;</li>
  <li>Leticia Monteiro;</li>
  <li>Mayara Marques.</li>
</ul>

<div style="text-align: justify; text-indent: 2cm;">
  Grupo 3 - Rich Picture do IBGE:
</div>
<ul style="text-align: justify; padding-left: 4em; margin-top: 0.5em;">
  <li>Ludmila Aysha.</li>
</ul>

### 2.2 Mapeamento dos itens pendentes

- Indicação dos integrantes responsáveis e das datas de revisão dos cronogramas planejados;

- Atualização do cronograma conforme o período de correção definido pelo professor;

- Ajustes no contraste de cores para garantir melhor acessibilidade e visualização;

- Padronização da nomenclatura e controle das versões dos documentos;

- Adequação das referências bibliográficas de acordo com as normas estabelecidas;

- Inclusão de legendas explicativas em todas as tabelas e imagens;

- Configuração da apresentação gravada com status "não listado";

- Cada componente fazer um item de verificação do rich picture com referência bibliográfica.

---

## 3. Decisões e Próximos Passos

Ao longo do dia, os membros da equipe enviaram os itens da lista de pendências que já haviam sido concluídos, bem como as dificuldades encontradas, a fim de resolvê-las de forma colaborativa.
Foi agendada a reunião de apresentação para a noite de domingo para realizar a gravação da apresentação.
Na próxima reunião, serão discutidos os temas relacionados à segunda entrega parcial.

---

### 3.1 Próximo Encontro

**Data:** Quarta, 16/04/2025

---

## 4. Link para a Gravação da Reunião

[Gravação da reunião](https://www.youtube.com/watch?v=a0pZxguZCIE)


---

## 5. Histórico de Versões

| Versão | Descrição                        | Autor           | Data        | Revisor      |
|--------|----------------------------------|------------------|-------------|--------------|
| 1.0    | Criação da ata                   | [Laryssa Félix](https://github.com/felixlaryssa)    | 13/04/2025  | [João Félix](https://github.com/joaofmoreiraa) |